臺灣新北地方法院刑事判決　　　　　　110年度交易字第131號
公　訴　人　臺灣新北地方檢察署檢察官
被　　　告　陳奕綺


　　　　　　黃子峻


上　一　人
選任辯護人　陳彥旭律師
上列被告因過失傷害案件，經檢察官提起公訴（110 年度偵字第
574 號），被告於本院準備程序中，就被訴事實為有罪之陳述，
經本院裁定進行簡式審判程序，判決如下：
    主    文
甲○○犯過失傷害罪，處拘役伍拾日，如易科罰金，以新臺幣壹
仟元折算壹日。
乙○○犯過失傷害罪，處拘役貳拾日，如易科罰金，以新臺幣壹
仟元折算壹日。
    犯罪事實
一、甲○○於民國109 年6 月2 日20時1 分許，騎乘車號000-00
    0 號普通重型機車，沿新北市蘆洲區中山一路往三重方向行
    駛，本應注意設於路段中之雙黃實線，係用以分隔對向車道
    ，並雙向禁止超車，而依當時天候晴、夜間有照明、柏油路
    面乾燥無缺陷且無障礙物、視距良好，並無不能注意之情事
    ，竟於行經中山一路與和平路口前，貿然跨越路段中之雙黃
    實線（即分向限制線、禁止超車標線）駛入對向車道超車，
    適乙○○騎乘車號000-000 號普通重型機車自同路段右側之
    人行道上駛入中山一路，亦應注意行駛至交岔路口，左轉彎
    時，應距交岔路口30公尺前顯示方向燈或手勢，換入內側車
    道或左轉車道，行至交岔路口中心處左轉，而依前述路況，
    無不能注意之情事，竟未在距交岔路口30公尺前顯示方向燈
    或手勢，換入內側車道或左轉車道，亦未行至交岔路口中心
    處，即貿然左轉，2 車在中山一路雙黃線延伸處斑馬線前發
    生碰撞，均人、車倒地，乙○○因而受有創傷性蜘蛛網膜下
    出血、頭部鈍傷、左側足部、踝部挫傷、雙側性手部擦挫傷
    、頭部外傷併顱內出血及腦震盪症候群、多處挫傷擦傷、左
    足挫傷等傷害，甲○○則受有右側胸部挫傷之傷害。甲○○
    、乙○○於肇事後，於有偵查犯罪職權之公務員或機關知悉
    其犯行前，向據報前來現場、醫院處理之警員承認肇事，並
    願受裁判。
二、案經乙○○、甲○○訴由新北市政府警察局蘆洲分局報告臺
    灣新北地方檢察署檢察官偵查起訴。
    理    由
一、證據能力部分：
    本案被告甲○○、乙○○所犯均係死刑、無期徒刑或最輕本
    刑為3 年以上有期徒刑或高等法院管轄第一審案件以外之罪
    ，其於準備程序期日就被訴事實為有罪之陳述，經本院告知
    簡式審判程序之旨，並聽取公訴人、被告甲○○、乙○○及
    辯護人之意見後，依刑事訴訟法第273 條之1 第1 項規定裁
    定進行簡式審判程序。是本案之證據調查，依刑事訴訟法第
    273 條之2 規定，不受同法第159 條第1 項、第161 條之2
    、第161 條之3 、第163 條之1 及第164 條至第170 條規定
    之限制，先予敘明。
二、認定本案犯罪事實之證據及理由：
㈠、上揭犯罪事實，業據被告甲○○、乙○○坦承不諱（見交易
    卷第32、35、50頁），核與證人即告訴人乙○○於警詢、檢
    察事務官詢問之證述（見偵卷第13、6 至7 頁反面、48頁正
    反面）、證人即告訴人甲○○於警詢、檢察事務官詢問之證
    述（見偵卷第12、4 至5 頁反面、48頁正反面）大致相符，
    並有告訴人乙○○之新北市立聯合醫院乙種診斷書、國泰綜
    合醫院診斷證明書（見偵卷第9 、10頁）、告訴人甲○○衛
    生福利部臺北醫院診斷證明書（見偵卷第11頁）、道路交通
    事故現場圖、現場草圖、道路交通事故調查報告表㈠、㈡（
    見偵卷第14至17頁）、監視器錄影畫面截圖（見偵卷第24至
    25頁）、現場及車損照片（見偵卷第25至29頁）、臺灣新北
    地方檢察署檢察事務官勘驗報告（見偵卷第40至42頁）、新
    北市政府警察局道路交通事故初步分析研判表（見偵卷第57
    頁）、本院110 年10月29日勘驗筆錄、截圖（見交易卷第34
    至35、37至42頁）在卷可稽，足認被告具任意性之自白與事
    實相符，堪信為真。
㈡、按雙黃實線設於路段中，用以分隔對向車道，並雙向禁止超
    車、跨越或迴轉，道路交通標誌標線號誌設置規則第149 條
    第1 項第1 款第8 目定有明文。又按汽車在未劃設慢車道之
    雙向二車道行駛時，在劃有分向限制線之路段，不得駛入來
    車之車道內；在設有學校、醫院標誌或其他設有禁止超車標
    誌、標線之處所、地段或對面有來車交會或前行車連貫二輛
    以上者，不得超車；汽車行駛至交岔路口，其左轉彎時，應
    距交岔路口30公尺前顯示方向燈或手勢，換入內側車道或左
    轉車道，行至交岔路口中心處左轉，並不得占用來車道搶先
    左轉，道路交通安全規則第97條第1 項第2 款、第101 條第
    1 項第2 款、第102 條第1 項第5 款分有明定。被告甲○○
    、乙○○均領有普通重型機車駕照，有證號查詢機車駕駛人
    公路監理電子閘門查詢資料（見偵卷第30至31、33至34頁）
    在卷可佐，自應注意上揭規定，而依當時天候晴、夜間有照
    明、柏油路面乾燥無缺陷且無障礙物、視距良好，並無不能
    注意之情事，被告甲○○竟於行經前開交岔路口前，貿然跨
    越路段中之雙黃實線（即分向限制線、禁止超車標線）駛入
    對向車道超車，被告乙○○則未能在距交岔路口30公尺前顯
    示方向燈或手勢，換入內側車道或左轉車道，亦未行至交岔
    路口中心處，即貿然左轉，2 車因而在中山一路雙黃線延伸
    處斑馬線前發生碰撞，均人、車倒地，告訴人乙○○、甲○
    ○因而分別受有前述之傷害，堪認被告甲○○、乙○○前開
    行為屬有過失，且其等之過失行為與告訴人乙○○、甲○○
    受傷之結果，亦有相當因果關係甚明，卷附新北市政府交通
    事件裁決處110 年3 月17日新北車鑑字第0000000 號新北市
    政府車輛行車事故鑑定會鑑定意見書（見偵卷第53至54頁）
    、新北市車輛行車事故鑑定覆議會110 年7 月7 日新北市車
    輛行車事故鑑定覆議會鑑定覆議意見書（見偵卷第72頁正反
    面）均同此認定。
㈢、綜上，本案事證明確，被告甲○○、乙○○犯行均洵堪認定
    ，應予依法論科。
三、論罪科刑：
㈠、核被告甲○○、乙○○所為，均係犯刑法第284 條前段之過
    失傷害罪。
㈡、查本案係經報案人或勤指中心轉來資料，未報明肇事人之姓
    名，處理人員即警員前往現場處理，被告甲○○在場，並當
    場承認其為肇事人，處理人員即警員另前往傷者就醫之醫院
    處理時，被告乙○○在場，亦當場承認其為肇事人，有道路
    交通事故肇事人自首情形記錄表在卷足參（見偵卷第23頁）
    ，堪認被告甲○○、乙○○於具有偵查犯罪權限之公務員發
    覺上開犯行前，即當場承認其為肇事人，並願受裁判，是被
    告甲○○、乙○○合於自首要件，依刑法第62條前段規定，
    減輕其刑。
㈢、爰審酌被告甲○○、乙○○騎乘機車上路，行經前開交岔路
    口，依當時情形並無不能注意之情事，被告甲○○為超車，
    竟貿然跨越路段中之雙黃實線駛入對向車道，被告乙○○則
    未能在距交岔路口30公尺前顯示方向燈或手勢，換入內側車
    道或左轉車道，亦未行至交岔路口中心處，即貿然左轉，2
    車因而發生碰撞，致告訴人乙○○、甲○○分別受有前述之
    之傷害，被告甲○○、乙○○均有不該；兼衡被告甲○○自
    始坦認犯行，被告乙○○於本院坦認犯行之犯後態度，及彼
    此間因對賠償金額無共識，憾未能達成調解之情形；暨被告
    甲○○自陳為高中畢業之智識程度，以修車為業，月收入約
    新臺幣（下同）3 萬元，已婚，須扶養未成年子女1 名、配
    偶、父母之生活狀況；被告乙○○自陳為高職畢業之智識程
    度，以送材料為業，月收入約28,000元，未婚，無扶養人口
    之生活狀況（見交易卷第52頁）等一切情狀，分別量處如主
    文所示之刑，並諭知易科罰金之折算標準。
據上論斷，應依刑事訴訟法第273 條之1 第1 項、第299 條第1
項前段，刑法第284 條前段、第62條前段、第41條第1 項前段，
刑法施行法第1 條之1 第1 項，判決如主文。
本案經檢察官何皓元提起公訴，檢察官江佩蓉到庭執行職務。
中    華    民    國   110    年    11    月    26    日 
                  刑事第十一庭  法  官  施吟蒨  
以上正本證明與原本無異。
如不服本判決應於收受判決後20日內向本院提出上訴書狀，並應
敘述具體理由；其未敘述上訴理由者，應於上訴期間屆滿後20日
內向本院補提理由書（均須按他造當事人之人數附繕本）「切勿
逕送上級法院」。
                                書記官  張如菁
中    華    民    國   110    年    11    月    26    日 
附錄論罪科刑法條：
刑法第284 條前段
因過失傷害人者，處 1 年以下有期徒刑、拘役或 10 萬元以下
罰金；致重傷者，處 3 年以下有期徒刑、拘役或 30 萬元以下
罰金。